【裁判字號】    91,易,2109
【裁判日期】    920403
【裁判案由】    竊盜
【裁判全文】
臺灣高雄地方法院刑事判決                        九十一年度易字第二一九號
    公  訴  人  臺灣高雄地方法院檢察署檢察官
    被      告  乙○○
右列被告因竊盜案件，經檢察官聲請簡易判決處刑（九十一年度偵字第八七三二號）
，本院高雄簡易庭認不宜以簡易判決處刑（九十一年度雄簡字九九一號），移由普通
庭依通常程序辦理，及移
本院判決如左：
    主  文
乙○○連續攜帶兇器竊盜，處有期徒刑玖月。扣案之Ｔ字型螺絲起子壹支，沒收。
    事  實
一、乙○○基於意圖為自己不法所有之概括犯意聯絡，(1)先於民國（下同）九十一年
    四月二十四日凌晨三時三十分許，在高雄市○○區○○路三六號大樓停車場內
    ，徒手打開吳素真所有而停放該處之ＢＣ─七五七六號自小客車車門，進入車內
    著手竊取車內收音機時，為吳素真胞兄甲○○發現報警當場查獲而未遂。嗣承前
    概括犯意，(2)再於九十一年六月四日凌晨二時二十分許，至高雄市三民區建興橫
    巷八號前，持其所有客觀上足以傷害人之兇器Ｔ字型螺絲起子一支，破壞丁○○
    所有停放於該處之車號ＴＤ─九三七三號自用小客車前左車門門鎖，入內竊得放
    在車門手把置物槽內新台幣（下同）十元硬幣四枚、計四十元，因該車警報器大
    作，為車主丁○○發現，報警查獲，並扣得其所有之Ｔ字型螺絲起子一支。另承
    前概括犯意，(3)又於九十一年七月二十七日凌晨零時十五分許，在高雄市三民區
    ○○○路一００巷二十六號前，以徒手打開戊○○所有停放於該處而未上鎖之車
    號ＹＺ─五四七０號自用小客車車門，入內竊得放在車內香菸盒內五十元硬幣四
    枚、十元硬幣十六枚、五元硬幣三枚、一元硬幣四十一枚（以上合計四百十六元
    ）、飾物一只、戒指一只、大都會紀念章一枚、高爾夫球俱樂部代幣一枚及相思
    豆六顆，得手後欲離開之際，為三民區安吉里巡守隊員賴福春發現並報警查獲。
    另承前概括犯意，(4)再於九十一年八月十七日十二時四十分許，在高雄市○○區
    ○○街十五號前，以徒手打開丙○○所有停放於該處而未上鎖之車號ＺＢ一七一
    四九號自用小客車車門，入內竊取放在車內前座之黑色公文包，內有行動電話一
    支（摩托羅拉牌、型號三六八八、銀色、價值新台幣三千元），得手後尚未離開
    車子時，即為車主丙○○發現並報警查獲。
二、案經高雄市政府警察局三民第一分局報請臺灣高雄地方法院檢察署檢察官聲請簡
    易判決處刑，本院高雄簡易庭認不宜以簡易判決處刑移由普通庭依通常程序辦理
    及高雄市政府警察局三民第二分局報請臺灣高雄地方法院檢察署檢察官偵查後移
    送併辦。
    理  由
一、訊據被告乙○○對於右揭犯罪事實欄(1)、(2)、(3)之犯行於警訊、偵查及本院審理
    時坦承不諱（見本院九十一年十二月十一日及九十一年十二月二十五日審判筆錄
    ），惟否認犯罪事實欄(4)之犯行，辯稱：伊有進去丙○○之車內，但沒有拿到黑
    色公文包及手機即被發現、查獲云云（見本院九十二年三月二十日審判筆錄）。
    經查，右揭犯罪事實欄(1)、(2)、(3)之犯行，核與被害人吳素真、丁○○、戊○○
    於警訊中及本院審理時指訴、證人甲○○於警訊中及本院審理時之證述（均見本
    院九十二年十二月二十五日審判筆錄）及證人三民區安吉里巡守隊員賴福春於警
    訊證述之情形相符，復有贓物認領保管單二紙、照片十九幀在卷及Ｔ字型螺絲起
    子一支扣案可憑；而右開犯罪事實欄(4)之犯行，業經被告於警訊及偵查時（見台
    灣高雄地方法院檢察署九十一年度偵字第一八二八四號卷第八頁）自承不諱，且
    經被害人丙○○迭於警訊及本院審理時（見本院九十二年三月二十日審判筆錄）
    指訴歷歷；而被害人丙○○與被告並無仇怨，衡情應無故為誣陷之理。此外，復
    有贓物認領保管單一紙、照片二幀在卷可憑，被告前開就犯罪事實欄(4)之犯行所
    辯，顯係事後翻異前供，不足採信。綜前所述，被告上揭四次竊盜犯行，事證明
    確，堪以認定。
二、按刑法第三百二十一條第一項第三款之攜帶兇器竊盜罪，係以行為人攜帶兇器竊
    盜為其加重條件，此所謂兇器，其種類並無限制，凡客觀上足對人之生命、身體
    、安全構成威脅，具有危險性之兇器均屬之，且祇須行竊時攜帶此種具有危險性
    之兇器為已足，並不以攜帶之初有行兇之意圖為必要（最高法院七十九年臺上字
    第五二五三號判例足資參照），被告於犯罪事實欄(2)行竊時所持之Ｔ字型螺絲起
    子一支，前端為金屬製之尖銳形狀，於客觀上足對人之身體、生命具有危險性，
    自屬兇器之一種。核被告犯罪事實欄(1)所為，係犯刑法第三百二十條第一項、第
    三項普通竊盜未遂罪；犯罪事實欄(2)所為，係犯刑法第三百二十一條第一項第三
    款攜帶兇器竊盜罪；犯罪事實欄(3)、(4)所為，均係犯刑法第三百二十條第一項普
    通竊盜罪。而被告於犯罪事實欄(4)中，入內竊得被害人丙○○放在車內前座之黑
    色公文包，內有行動電話一支（摩托羅拉牌、型號三六八八、銀色、價值新台幣
    三千元），雖尚未離開車子即為車主丙○○發現並報警查獲，惟該黑色公文包及
    其內行動電話均已為被告所持有而置於其實力之下，應已為普通竊盜既遂。又被
    告前開四次竊盜犯行，時間緊接，所犯罪名相同，顯係出於概括之犯意為之，為
    連續犯（最高法院六十七年六月十三日第六次、六十七年六月二十日第七次刑庭
    庭推總會決議參照），爰依刑法第五十六條之規定，加重其刑。另公訴人雖未就
    被告犯罪事實欄(4)之犯行提起公訴，惟檢察官就犯罪事實一部起訴，其效力及於
    全部，本案被告就此部分犯行，業經本院前開認定屬實，經核與前揭論罪科刑之
    犯罪事實欄(1)、(2)、(3)之部分，具有連續犯之裁判上一罪關係，本院自應就此起
    訴效力所及之部分併予審究。爰審酌被告前已有多次竊盜前科，此有前述臺灣高
    等法院被告全國前案紀錄表可稽，仍不知悔悟，於四月內連續四次竊取他人財物
    ，造成該地區民眾恐慌，危害社會治安甚鉅；惟所竊之財物價值非重，造成被害
    人之損失尚輕，並念及其於本院坦承部份犯行，犯後態度尚稱良好等一切情狀，
    量處如主文所示之刑，以示儆懲。扣案之Ｔ字型螺絲起子一支，為被告所有而供
    竊盜所用之物，已經被告於警訊陳述在卷，爰依刑法第三十八條第一項第二款規
    定諭知沒收。
三、又被告雖患有精神病，為精神障礙中度等級之身心殘障者，有中華民國身心障礙
    手冊等影本在警卷可按。然本件被告經警訊、偵查及本院審理時多次訊問，對答
    均相當清楚，均無無法完全陳述之情形。準此，被告於行為當時精神狀態良好，
    並無精神耗弱或心神喪失之情形，併此說明。
四、台灣高雄地方法院檢察署檢察官以被告另涉竊盜案件（即九十一年度偵字第一二
    一九二、一六二九七號）併本案審理。經查該案件與本件犯罪事實欄(1)部份犯行
    具有連續犯之關係，為裁判上一罪，本院自應併予審理，附此說明。
據上論斷，應依刑事訴訟法第二百九十九條第一項，刑法第五十六條、第三百二十一
條第一項第三款、第三十八條第一項第二款，判決如主文。
中      華      民      國    九十二    年      四      月      三      日
                                  臺灣高雄地方法院刑事第一庭
                                      法  官  官  信  成
右正本證明與原本無異。
如不服本判決，應於判決送達後十日內，向本院提出上訴狀。
                                      書記官  黃  意  雯
中    華    民    國      九十二      年      四      月      三      日
附錄刑法論罪科刑法條：
中華民國刑法第三百二十條：
（普通竊盜、竊佔罪）
意圖為自己或第三人不法之所有，而竊取他人之動產者，為竊盜罪，處五年以下有期
徒刑、拘役或五百元以下罰金。
意圖為自己或第三人不法之利益，而竊佔他人之不動產者，依前項之規定處斷。
前二項之未遂犯罰之。
中華民國刑法第三百二十一條：
犯竊盜罪而有左列情形之一者，處六月以上、五年以下有期徒刑：
一  於夜間侵入住宅或有人居住之建築物、船艦或隱匿其內而犯之者。
二  毀越門扇、牆垣或其他安全設備而犯之者。
三  攜帶兇器而犯之者。
四  結夥三人以上而犯之者。
五  乘火災、水災或其他災害之際而犯之者。
六  在車站或埠頭而犯之者。
前項之未遂犯罰之。


司法院資訊處製作；財團法人民間司法改革基金會備份。
